# 请教各位大侠！

提问人：zyr322 时间：2010-05-14 11:21:22
在线请教：盈余公积可以用来分配现金股利吗？谢谢！
准则是没有说不可以，如果企业有股东会决议是否可以？？

回答人：chenyiwei
回复 楼主 zyr322 的帖子不可以。这不是会计问题，而是法律问题，因此会计准则是不可能对此作出规定的。 《公司法》规定的盈余公积用途只有转增资本和弥补亏损，没有分配现金股利这一项。因此即使股东会作出决议，也是与法律相抵触的。 《公司法》建立法定公积金制度的本意就是限制利润分配，增加企业积累，增强抗风险能力。如果盈余公积可以像未分配利润一样分配给股东，就失去了计提的意义。